# 出租存货的会计处理（后期不收回）

提问人：shesnjmm 时间：2020-08-17 10:51:00
请教一下陈版，公司出租存货（存货一般可用 8 年左右，租赁期仅约定 3 年），且约定后期不会收回，想明确下这种一般不做融资租赁吗？
之前也有看到陈版在别的贴回复短期租赁的时候，成本做摊销，确认无法收回的做资产毁损。那长期租赁时呢？

回答人：chenyiwei
这种情况下要考虑：合同约定的 3 年租赁期内的租金的折现值，是否足以保证存货成本的回收并获取合理利润。如果是，则表明存货所有权上的主要风险和报酬已经转移，应按商品销售（分期付款销售）进行会计处理。
此时的分期付款销售和融资租赁在会计上无本质区别。